# 求问陈版主 - 企业为员工租赁的公寓 - 使用权资产折旧费用

提问人：qazwsxedc 时间：2021-08-10 08:05:07
求问陈版主还有其他老师们！
假设A公司为一批员工租入公寓供其居住，签订的租期为 5 年，根据新租赁准则，需要确认使用权资产并计提折旧费用。
请问，在这种情况下，这个折旧费用在费用按性质分类的附注中，应该归为“使用权资产折旧费”呢还是“职工薪酬费用”？这个费用算是职工福利费吗？需要在“短期薪酬”这个附注中列示（发生额）吗？
预先谢谢老师们的赐教！

回答人：chenyiwei
按费用性质属于”使用权资产折旧费“。”职工薪酬费用“是费用按功能的分类。
在职工薪酬附注中，租用职工宿舍的使用权资产折旧属于短期薪酬下非货币性福利的范畴。